臺灣板橋地方法院交通件裁定　　　　　　　九十一年度交聲字第八五號
　　原處分機關　臺北市交通事件裁決所
　　異　議　人
　　即受處分人　甲○○　男　三十六歲 (民國五十五年九月十日生)
右列異議人因違反道路交通管理處罰條例案件，對於臺北市交通事件裁決所中華民國
九十一年四月二十二日以北市裁三字第裁二二－ＡＸＸ０一二一七一號所為之處分（
原處分案號：臺北市政府警察局北市警交大字第ＡＸＸ０一二一七一號），聲明異議
，本院裁定如左：
    主  文
異議駁回。
    理  由
一、按汽車在雙向四車道行駛，應變換車道時，應讓直行車先行，並注意安全距離，
    道路交通安全規則第九十八條第一項第六款定有明文。而汽車駕駛，駕駛汽車有
    不依規定保持前、後車距離者，處二百元以下四百元以下罰鍰（折合新臺幣六百
    元以上一千二百元以下），道路交通管理處罰條例第五十八條第一款定有明文；
    而汽車駕駛人駕駛汽車違反道路交通安全規則，因而肇事致人受傷，吊扣其駕駛
    執照三個月至六個月，道路交通管理處罰條例第六十一條第三項亦定有明文。
二、本件受處分人即異議人甲○○於民國 (下同) 九十一年一月十四日上午八時四十
    五分許，駕駛車牌號碼ＢＸ－七０一號營業小客車沿台北市○○○路○段分隔島
    右側之內測車道南向北行駛，至肇事地點欲向右靠準備變換車道時，本應注意汽
    車變換車道，應讓執行車先行，而依當時情形又非不能注意，竟疏未注意讓直行
    車先行，適有同向楊鎮聞騎乘車號為ＢＨＡ－０六五號重型機車行駛於外側車道
    而來，甲○○未及注意，因而使其所駕駛之營業小客車右前葉子板撞及楊鎮聞所
    騎乘之機車左前車頭，致使楊鎮聞人、車向右倒於地上，楊鎮聞之右前車頭再碰
    撞到與其同向行駛於同車道由林東聰駕駛之車牌號碼為Ｈ二－二七一號營業小客
    車之左前車門，楊鎮聞身體亦因而受有多處擦傷之傷害，嗣經台北市政府警察局
    大安分局交通分隊員警據報到場處理並繪製現場圖，嗣由員警以受處分您有違反
    前揭道路交通管理處罰條例第五十八條第一款及第六十一條第三項規定之行為製
    單舉發，原處分機關並於九十一年四月二十二日依法裁處受處分人最低罰鍰新臺
    幣六百元及吊扣價使執照三個月之處分。
三、查受處分人甲○○固不否認有於前述時、地駕駛營業小客車撞擊楊鎮聞所騎乘之
    重型機車之事實，參見卷附之道路交通事故調查報告表之記載，惟否認有何違反
    道路交通管理處罰條例第五十八條第一款規定應保持安全距離之情形，辯稱：當
    時伊車上乘客要下車，伊要往右邊停靠（還沒往右時），這時楊鎮聞騎乘機車橫
    衝直撞要超車，突然發現我車往右，楊鎮聞在情急之下也往右而撞上另一輛剛好
    正往左行駛之計程車，之後又來撞我的車子而跌倒云云（見聲明異議狀）；然查
    ：依據道路交通事故調查報告表以及前揭三台車輛駕駛人之交通事故談話記錄表
    所示，在在可證應是受處分人突然變換車道未注意楊鎮聞所騎乘之機車才造成本
    件事故發生，否則若是如受處分人所言是因楊鎮聞先撞擊到另一部營業小客車再
    撞擊伊車，則碰撞之位置不可能為受處分人右前葉子板，應為受處分人車子正右
    方才對，是受處分人以前揭情詞置辯，委無足採。本件事證明確，受處分人之違
    規行為堪以認定。
四、綜上所述，受處分人駕駛汽車確實有違反前述道路交通安全規則第九十八條第一
    項第六款規定，及前述道路交通管理處罰條例第五十八條第一款之規定，並因而
    肇事使楊鎮聞受傷之違規行為，從而原處分機關依道路交通管理處罰條例第五十
    八條第一款及第六十一條第三項規定裁處受處分人罰鍰新臺幣六百元並吊扣其駕
    駛執照三個月，洵無違誤，故本件受處分人之異議為無理由，自應將其異議駁回
    。
據上論斷，應依道路交通案件處理辦法第十九條，裁定如主文。
中      華      民      國      九十一      年     十     月   二十四   日
                                  臺灣板橋地方法院交通法庭
                                      法  官  陳  靜  茹
右正本證明與原本無異
如不服本裁定應於送達後五日內向本院提出抗告狀
                                      書記官  廖  美  紅
中      華      民      國      九十一      年     十     月   二十五   日
